Nachl. Franz Brümmer
Nachl. Franz Brümmer
- Nachl. Franz Brümmer/Biographien, Suppl. I, 9 Kstn (A-Z) Standortkonvolut
  - Nachl. Franz Brümmer/Biographien, Suppl. I/Sch-T, 1 Kasten Standortkonvolut
    - Stein, Bernhard an Brümmer, Franz Thiemendorf, Bezirk Breslau, Nachl. Franz Brümmer, Biogr. Suppl. I: Stein, Bernhard; 1 Postkarte, 1 Brief, 3 Bl. Briefe (Folio 1-3)
    - Sterneder, Hans an Brümmer, Franz Gloggnitz am Semmering, Nachl. Franz Brümmer, Biogr. Suppl. I: Sterneder, Hans; Brief nebst Beilage, 2 Bl. Briefe; Brief mit biographischen Angaben nebst gedruckter Kurzbiographie (Folio 1-2)
    - Styx, Eugen an Brümmer, Franz Duisburg, Nachl. Franz Brümmer, Biogr. Suppl. I: Styx, Eugen; 5 Bl. Briefe Biographisches; Briefe nebst Kurzbiographie und Bibliographie (Folio 1-5)
    - Jón Svensson an Brümmer, Franz Feldkirch, Nachl. Franz Brümmer, Biogr. Suppl. I: Svensson, Jón; 2 Bl. Briefe Biographisches; Brief mit biographischen und bibliographischen Angaben (Folio 1-2)
    - Thalhammer, Hans an Brümmer, Franz, Nachl. Franz Brümmer, Biogr. Suppl. I: Thalhammer, Hans; 2 Bl. Briefe Biographisches; Brief mit biographischen und bibliographischen Angaben (Folio 1-2)
    - Tritsch, Leopold an Brümmer, Franz Wien, Nachl. Franz Brümmer, Biogr. Suppl. I: Tritsch, Leopold; Brief auf Zirkulare, 1 Bl. Briefe Biographisches; Biographische und bibliographische Angaben (Folio 1)
    - Trojan, Ernst Walter an Brümmer, Franz Zehlendorf, Nachl. Franz Brümmer, Biogr. Suppl. I: Trojan, Ernst Walter; 2 Bl., masch. mit Unterschrift Briefe; Brief nebst Kurzbiographie mit bibliographischen Angaben (Folio 2-3)
    - Schwerin, Otto an Brümmer, Franz Frankfurt/Main, Nachl. Franz Brümmer, Biogr. Suppl. I: Schwerin, Otto; 3 Blatt, masch. mit hs. Korrekturen und Unterschrift Briefe Biographisches; Brief nebst Kurzbiographie mit bibliographischen Angaben (Folio 1-3)
    - Schweter, Walter an Brümmer, Franz Darmstadt, Nachl. Franz Brümmer, Biogr. Suppl. I: Schweter, Walter; 2 Bl., masch. mit hs. Ergänzungen und Unterschrift, Zeitungsausschnitte Briefe Biographisches; Brief mit bibliographischen Ergänzungen nebst Kurzbiographie (Zeitungsausschnitte, 7.2.1920) (Folio 1-2)
    - Schwiefert, Fritz an Brümmer, Franz Charlottenburg, Nachl. Franz Brümmer, Biogr. Suppl. I: Schwiefert, Fritz; 2 Bl. Briefe Biographisches; Anschreiben nebst Kurzbiographie (Folio 1-2)
    - Kurzbiographie ohne DatumsangabeLeipzig, Nachl. Franz Brümmer, Biogr. Suppl. I: Sebrecht, Friedrich; 3 Bl. Artikel Biographisches; Kurzbiographie mit bibliographischen Angaben (Folio 1-3)
    - Seidel, Heinrich Wolfgang an Brümmer, Franz Berlin, Nachl. Franz Brümmer, Biogr. Suppl. I: Seidel, Ina; Anschreiben nebst Beilage, 4 Blatt Briefe Biographisches; Anschreiben nebst Kurzbiographie mit bibliographischen Angaben (Folio 1-4)
    - Seipp, Heinrich an Brümmer, Franz Kattowitz, Nachl. Franz Brümmer, Biogr. Suppl. I: Seipp, Heinrich; 1 Bl., masch. mit Unterschrift Briefe Biographisches; Brief mit bibliographischen Angaben (Folio 1)
    - Selchow, Bogislav von an Brümmer, Franz Offenbach/M., Nachl. Franz Brümmer, Biogr. Suppl. I: Selchow, Bogislav Freiherr von; Brief nebst Beilage, 3 Bl. Briefe Biographisches; Brief nebst Kurzbiographie mit bibliographischen Angaben (Folio 1-3)
    - Semper, Georg an Brümmer, Franz Blankenese, Nachl. Franz Brümmer, Biogr. Suppl. I: Semper, Georg; 1 Bl., masch. mit Unterschrift Briefe Biographisches; Brief mit biographischen und bibliographischen Angaben (Folio 1)
    - Sternbach, Hermann an Brümmer, Franz Sambor, Nachl. Franz Brümmer, Biogr. Suppl. I: Sternbach, Hermann; 2 Bl. Briefe Biographisches; Brief mit bibliographischen Angaben (Folio 1-2)
    - Suchier, Wolfram an Brümmer, Franz Marburg Halle/Saale, Nachl. Franz Brümmer, Biogr. Suppl. I: Suchier, Wolfram; 1 Brief, 2 Postkarten, 4 Bl. Briefe Biographisches; Biographische und bibliographische Angaben (Folio 1-4)
    - Seyfarth, Heinrich Otto Walther (Pastor, Hamburg-Fuhlsbüttel) an Brümmer, Franz Hamburg-Fuhlsbüttel, Nachl. Franz Brümmer, Biogr. Suppl. I: Seyfarth, Heinrich Otto Walther; Brief nebst Beilage, 3 Blatt, masch. mit hs. Ergänzungen und Unterschrift Briefe Biographisches; Anschreiben nebst Kurzbiographie mit bibliographischen Angaben (Folio 1-3)
    - Siber, Jules an Brümmer, Franz ohne DatumsangabeBerlin, Nachl. Franz Brümmer, Biogr. Suppl. I: Siber, Jules; Brief nebst Drucksache, 3 Bl. Briefe Biographisches; Brief mit biographischen und bibliographischen Angaben (2 Bl.) Pressestimmen über Jule Siber (1 Bl.) (Folio 1-3)
    - Silbergleit, Arthur an Brümmer, Franz Berlin, Nachl. Franz Brümmer, Biogr. Suppl. I: Silbergleit, Arthur; Brief (2 Blatt) nebst Beilage (5 Blatt, masch.) Briefe Biographisches; Brief mit biographischen und bibliographischen Angaben (Verfasser Arthur Silbergleit) Abschrift eines Artikels über Arthur Silbergleit (erschienen am 8.8.1920 in der Berliner Börsen-Zeitung; Verfasserin Gertrud Isolani) (Folio 1-7)
    - Biographische Notizen ohne DatumsangabeSwinemünde, Nachl. Franz Brümmer, Biogr. Suppl. I: Simon, Max; 1 Bl. Artikel Biographisches (Folio 1)
    - Sinram, Max an Brümmer, Franz Hamburg, Nachl. Franz Brümmer, Biogr. Suppl. I: Sinram, Heinrich; 1 Blatt, masch. mit Unterschrift; auf der Rückseite aufgeklebter Zeitungssausschnitt Briefe Biographisches; Brief mit biographischen und bibliographischen Angaben Zeitungsausschnitt: Gedicht Wenn ick nu mol de Herrgott weur! (Folio 1)
  - Nachl. Franz Brümmer/Biographien, Suppl. I/U-Z, 1 Kasten Standortkonvolut
    - Wettel, Franz an Brümmer, Franz Temesvar, Nachl. Brümmer, Biogr. Suppl. I: Wettel, Franz; 5 Briefe, 6 Postkarten, 1 beigelegter Brief von Milleker, 1 Beilage beim Brief vom 23.11.1913 (19 Blatt) Briefe (Folio 1-19)
    - Woop, Anna Emma an Brümmer, Franz Berlin-Wilmersdorf, Nachl. Brümmer,Biogr. Suppl. I: Woop, Anna Emma; 3 Briefe mit biographischen Angaben (5 Blatt) Briefe Teilweise maschinenschriftlich mit handschriftlichen Ergänzungen.; Adr.: Herr Konrektor! (Folio 1-5)
    - Lebensbild des Schriftstellers Th. Walther. ohne Datumsangabeo. O., Nachl. Brümmer, Biogr. Suppl. I: Walther, Theodor; 1 Manuskript (10 Bl) Werke Autobiographien (Folio 1-10)
    - Volley, Richard an Brümmer, Franz Karlsruhe, Nachl. Brümmer, Biogr. Suppl I.: Volley, R.; 1 Brief (2 Blatt) Briefe; Verf.: Volley, R.; Adr.: Brümmer, ... (Folio 1-2)
    - Zoozmann, Richard an Brümmer, Franz Berlin Groß Tabarz Castellaun Berlin Wilmersdorf, Nachl. Brümmer, Suppl. I: Zoozmann, Richard; 2 Briefe, 5 Postkarten (14 Blatt) Briefe (Folio 1-14)
    - Wöhrle, Oskar an Brümmer, Franz o. O. [Bei der Zeitung der 10. Armee, deutsche Feldpost 671.], Nachl. Brümmer, Biogr. Suppl. I: Wöhrle, Oskar; 1 Brief (2 Blatt) Briefe Maschinenschriftlich mit handschriftlichen Ergänzungen. (Folio 1-2)
    - Ullrich, Hermann an Brümmer, Franz Brandenburg Gotha, Nachl. Brümmer, Biogr. Suppl. I: Ullrich, Hermann; 6 Briefe, 4 Postkarten (13 Blatt) Briefe (Folio 1-14)
    - Wall, Victor an Brümmer, Franz Wien, Nachl. Brümmer, Biogr. Suppl. I: Wall, Viktor; 3 Briefe (4 Blatt) Briefe Maschinenschriftlich mit handschriftlichen Korrekturen. (Folio 1-4)
    - Wehrhahn, K. an Brümmer, Franz Frankfurt a. M., Nachl. Brümmer, Biogr. Suppl. I: Wehrhahn, K.; 1 Brief (2 Blatt) Briefe Maschinenschriftlich mit handschriftlicher Unterzeichnung.; Adr.: Herr Konrektor. (Folio 1-2)
    - Wasem, Ludwig ...; Ich liebe dich und will...[Biographische Informationen zu Ludwig Wasem von Brümmers Hand. Rückseitig das Fragment eines Manuskriptes von Heinz Ilper.] ohne Datumsangabeo. O. Hannover, Nachl. Brümmer, Biogr. Suppl. I: Wasem, Ludwig; 1 Notiz mit rückseitigem Fragment (1 Blatt) Verschiedenes (Folio 1)
    - Wasem, Ludwig an Brümmer, Franz ohne DatumsangabePirmasens, Nachl. Brümmer, Biogr. Suppl. I: Wasem, Ludwig; 1 Brief nebst beigelegter Buchseiten (4 Blatt) Briefe Teils gedruckt. (Folio 2-5)
    - Die Häuser meines Lebens. Enststehung nach 1921.Marktbreit, Nachl. Brümmer, Biogr. Suppl. I: Weismantel, Leo; 1 autobiographisches Manuskript nebst Publikationsliste (17 Blatt) Prosa Maschinenschriftlich mit handschriftlichen Ergänzungen. (Folio 1-17)
    - Wieprecht, Christoph an Brümmer, Franz Essen, Nachl. Brümmer, Biogr. Suppl. I: Wieprecht, Christoph; 1 Brief nebst beiliegenden Buchseiten (5 Blatt) Briefe Teils gedruckt.; Adr.: Brümmer, ... (Folio 1-5)
    - Voigt, Hildegard an Brümmer, Franz Stettin, Nachl. Franz Brümmer, Biogr. Suppl. I: Voigt, Hildegard; 1 Brief nebst maschinenschriftlicher Kurzbiographie (2 Blatt) Briefe (Folio 1-2)
    - Biographie von Olga Waldow[Incipit des Textes] ca. 1919, Nachl. Franz Brümmer, Biogr. Suppl. I: Waldow, Olga; 1 Kurzbiographie (5 Blatt) Werke Biographien (Folio 1-5)
    - Maria Waser[Incipit des Textes] nach 1918, Nachl. Franz Brümmer, Biogr. Suppl. I: Waser, Maria; 1 gedruckte biographsiche Skizze mit handschriftlichen Ergänzungen (4 Blatt) Werke Biographien (Folio 1-4)
    - Wassermann, Paula an Brümmer, Franz nach 1915Graz, Nachl. Franz Brümmer, Biogr. Suppl. I: Wassermann, Paula; 1 Brief nebst gedruckter biographischer Skizze mit handschriftlichen Ergänzungen Briefe (Folio 1-5)
    - Weibel, Rosa an Brümmer, Franz Zürich, Nachl. Franz Brümmer, Biogr. Suppl. I: Weibel, Rose; 1 Brief nebst Kurzbiographie (3 Blatt) Briefe; Adr.: Sehr geehrter Herr! (Folio 1-3)
    - Weichelt, Johanna an Brümmer, Franz Marburg, 2 Briefe nebst Biographie (15 Blatt) Briefe (Folio 1-15)
    - Herzfeld, Marie an Brümmer, Franz Wien, Nachl. Franz Brümmer, Biogr. Suppl. I: Herzfeld, Marie; 1 Karte Briefe; Adr.: Hochgeehrter Herr! (Folio 1)
    - Weiss, Karl Franz Joseph an Brümmer, Franz verm. 1917Preßburg (Pozsony), Nachl. Franz Brümmer, Biogr. Suppl. I: Weiß, Sidonie; 1 Brief nebst Kurzbiographie (2 Blatt) Briefe (Folio 1-2)
    - Lutz-Weitmann, Maria an Brümmer, Franz Korntal, Nachl. Franz Brümmer, Biogr. Suppl. I: Weitmann, Maria; 1 Karte nebst gedruckter Biographie (3 Blatt) Briefe; Adr.: Sehr geehrter Herr!; Verf.: Maria Lutz-Weitmann (Folio 1-3)
      Gedruckte Biographie aus: Nr. 35 Jahrg. II der literarischen Wochenschrift Die Lese
    - Wied, Martina an Brümmer, Franz um 1920o.O., Nachl. Franz Brümmer, Biogr. Suppl. I: Wied, Martina; 1 Brief nebst maschinenschriftlicher Kurzbiographie (4 Blatt) Briefe; Adr.: Geehrter Herr (Folio 1-4)
    - Wielandt, Lilli an Brümmer, Franz Niedereggenen b. Müllheim i. Baden, Nachl. Franz Brümmer, Biogr. Suppl. I: Wielandt, Lilli; 1 Brief nebst Kurzbiographie (3 Blatt) Briefe (Folio 1-3)
    - Karin Wilde[Incipit des Textes] um 1922, Nachl. Franz Brümmer, Biogr. Suppl. I: Wilde, Karin; 1 maschinenschriftliche Kurzbiographie Werke Biographien (Folio 1)
    - Winterfeld, Emmy von an Brümmer, Franz Eberswalde, Nachl. Franz Brümmer, Biogr. Suppl. I: Winterfeld-Warnow, Emmy v.; 1 Brief mit biographischen Angaben (2 Blatt) Briefe (Folio 1-2)
    - Witzig-Malo, Maria an Brümmer, Franz Biendorf, Anhalt, Nachl. Franz Brümmer, Biogr. Suppl. I: Witzig-Malo, Maria; 2 Briefe nebst Kurzbiographie (9 Blatt) Briefe (Folio 1-9)
    - Würdemann, Emmy an Brümmer, Franz Schlettstadt, Nachl. Franz Brümmer, Biogr. Suppl. I: Würdemann, Emmy; 1 Brief nebst Kurzbiographie (3 Blatt) Briefe (Folio 1-3)
    - Zedlich, Richard an Brümmer, Franz Berlin-Karlshorst, Nachl. Franz Brümmer, Biogr. Suppl. I: Zedlich, Richard; 1 Brief nebst 2 Kurzbiographien Briefe; Adr.: Hochverehrter Herr! Verf.: Richard Zedlich u. Frau Anna (Folio 1-9)
    - Uhlig, Kurt Siegfried an Brümmer, Franz Langebrück, Nachl. Franz Brümmer, Biogr. Suppl. I: Uhlig, Kurt Siegfried; 1 Brief nebst Kurzbiographie (8 Blatt) Briefe (Folio 1-8)
    - Unger, E. W. an Brümmer, Franz ohne DatumsangabeZwickau, Nachl. Franz Brümmer, Biogr. Suppl. I: Unger, E. W.; 1 Brief mit biographischer Skizze (1 Blatt) Briefe; Adr.: P.P. (Folio 1)
    - Unger, Hellmuth an Brümmer, Franz vermutlich nach 1912Rostock, Nachl. Franz Brümmer, Biogr. Suppl. I: Unger, Hellmuth; 1 Brief nebst Kurzbiographie (4 Blatt) Briefe; Adr.: Sehr geehrter Herr! (Folio 1-4)
    - Usinger, Fritz an Brümmer, Franz ohne DatumsangabeMainz, Nachl. Franz Brümmer, Biogr. Suppl. I: Usinger, Fritz; 1 Brief nebst Kurzbiographie (1 Blatt) Briefe (Folio 1)
    - Valier, Max an Brümmer, Franz vermutlich 1921München, Nachl. Franz Brümmer, Biogr. Suppl. I: Valier, Max; 1 Postkarte mit Kurzbiographie (1 Blatt) Briefe (Folio 1)
    - Vetter, August an Brümmer, Franz München, Nachl. Franz Brümmer, Biogr. Suppl. I: Vetter, August; 1 Brief mit Kurzbiographie (1 Blatt) Briefe; Adr.: Sehr geehrter Herr! (Folio 1)
    - Vierordt, Heinrich an Brümmer, Franz Karlsruhe, Nachl. Franz Brümmer, Biogr. Suppl. I: Vierordt, Heinrich; 1 Brief mit Kurzbiographie (4 Blatt) Briefe (Folio 1-4)
    - Vietor, E. R., Nachl. Franz Brümmer, Biogr. Suppl. I: Vietor, E R; 1 Kurzbiographie (2 Blatt) Werke Biographien (Folio 1-2)
    - Vieweg, Ernst Kurt[Incipit des Textes.], Nachl. Franz Brümmer, Biogr. Suppl. I: Vieweg, Ernst Kurt; 1 Kurzbiographie nebst Drucksache (3 Blatt) Werke Biographien (Folio 1-3)
    - Völker, Carl Friedrich Ludwig an Brümmer, Franz Cassel, Nachl. Franz Brümmer, Biogr. Suppl. I: Völker, Carl Friedrich Ludwig; 1 Brief nebst Kurzbiographie (3 Blatt) Briefe (Folio 1-3)
    - Volkart, Otto an Brümmer, Franz Genf, Nachl. Franz Brümmer, Biogr. Suppl. I: Volkart, Otto; 1 Kurzbiographie nebst 1 Postkarte (3 Blatt) Briefe (Folio 1-3)
    - Vowinckel, Ernst[Incipit des Textes.], Nachl. Franz Brümmer, Biogr. Suppl. I: Vowinckel, Ernst; 1 Kurzbiographie (1 Blatt) Werke Biographien (Folio 1)
    - Wache, Karl an Brümmer, Franz Wien, Nachl. Franz Brümmer, Biogr. Suppl. I: Wache, Karl; 1 Brief mit Kurzbiographie (2 Blatt) Briefe (Folio 1-2)
    - Wagener, Julius A. an Brümmer, Franz Breslau, Nachl. Franz Brümmer, Biogr. Suppl. I: Wagener, Julius A.; 1 Brief nebst Kurzbiographie (2 Blatt) Briefe (Folio 1-2)
    - Wagner, Gottfried an Brümmer, Franz Thun, Nachl. Franz Brümmer, Biogr. Suppl. I: Wagener, Gottfried; 1 Brief nebst Kurzbiographie (3 Blatt) Briefe; Adr.: Geehrter Herr! (Folio 1-3)
    - Wagner, Hans Gustav an Brümmer, Franz Tannenhof b. Todtmoos i. Schwarzwald, Nachl. Franz Brümmer, Biogr. Suppl. I: Wagner, H. G.; 1 Brief mit Kurzbiographie (1 Blatt) Briefe (Folio 1)
    - Waldeyer-Hartz, Hugo von an Brümmer, Franz Berlin, Nachl. Franz Brümmer, Biogr. Suppl. I: Waldeyer-Hartz, v. Hugo; 2 Briefe nebst Kurzbiographie (8 Blatt) Briefe (Folio 1-8)
    - Wallisch, Friedrich an Brümmer, Franz Wien, Nachl. Franz Brümmer, Biogr. Suppl. I: Wallisch, Friedrich; 1 Brief mit biographischer Skizze (1 Blatt) Briefe Maschinenschriftlich mit handschriftlicher Unterzeichnung. (Folio 1)
    - Walther, Wilhelm an Brümmer, Franz Seeheim, Nachl. Franz Brümmer, Biogr. Suppl. I: Walther, Wilhelm; 1 Brief nebst 1 Kurzbiographie (4 Blatt) Briefe; Adr.: Sehr geehrter Herr! (Folio 1-4)
    - Warneck, Eugen an Brümmer, Franz Danzig, Nachl. Franz Brümmer, Biogr. Suppl. I: Warneck, Eugen; 1 Brief mit Kurzbiographie, sowie 1 Postkarte (2 Blatt) Briefe (Folio 1-2)
    - Weber, Edmund an Brümmer, Franz Wien, Nachl. Franz Brümmer, Biogr. Suppl. I: Weber, Edmund; 1 Brief nebst gedruckter Biographie. Briefe; Adr.: Geehrter Herr! (Folio 1-2)
    - Weber, Gottwalt an Brümmer, Franz Zerbst, Nachl. Franz Brümmer, Biogr. Suppl. I: Weber, Gottwalt; 2 Briefe mit Kurzbiographie, sowie 1 Drucksache (7 Blatt) Briefe (Folio 1-7)
    - Weber, Heinrich an Brümmer, Franz vermutlich nach 1919Reuters bei Lauterbach, Nachl. Franz Brümmer, Biogr. Suppl. I: Weber, Heinrich; 1 Kurzbiographie (2 Blatt) Briefe (Folio 1-2)
    - Weber-Brauns, Wilhelm an Brümmer, Franz Hannover, Nachl. Franz Brümmer, Biogr. Suppl. I: Weber-Brauns, Wilhelm; 1 Brief nebst Kurzbiographie und Werkeverzeichnis (3 Blatt) Briefe (Folio 1-3)
    - Otto Weddigens literarische Veröffentlichungen. Dresden, Nachl. Franz Brümmer, Biogr. Suppl. I: Weddigen, Otto; 1 Kurzbiographie, Werkeverzeichnis (2 Blatt) Werke Drucksachen (Folio 1-2)
    - richard Wefers[Incipit des Textes.] Hamburg, Nachl. Franz Brümmer, Biogr. Suppl. I: Wefers, Richard; 1 Kurzbiographie, sowie Werkeverzeichnis (1 Blatt) Werke Biographien (Folio 1)
    - Weiher, Eugen August von an Brümmer, Franz Freienwalde (Oder), Nachl. Franz Brümmer, Biogr. Suppl. I: Weiher, Eugen August von; 1 Brief nebst Kurzbiographie (4 Blatt) Briefe (Folio 1-4)
    - Weismann, Wolfgang Max an Brümmer, Franz Wimsbach, Nachl. Franz Brümmer, Biogr. Suppl. I: Weismann, Wolfgang Max; 1 Brief nebst Kurzbiographie (3 Blatt) Briefe; Adr.: Sehr geehrter Herr! (Folio 1-3)
    - Weiß, Ernst an Brümmer, Franz vermutlichBerlin, Nachl. Franz Brümmer, Biogr. Suppl. I: Weiß, Ernst; 1 Brief mit Kurzbiographie (1 Blatt) Briefe (Folio 1)
    - Wendel, Georg an Brümmer, Franz Berlin, Nachl. Franz Brümmer, Biogr. Suppl. I: Wendel, Georg; 1 Brief nebst Kurzbiographie und Werkeverzeichnis (3 Blatt) Briefe; Adr.: Sehr geehrter Herr! (Folio 1-3)
    - Wendel, Viktor[Incipit des Textes.], Nachl. Franz Brümmer, Biogr. Suppl. I: Wendel, Viktor; 1 biographische Skizze (1 Blatt) Werke Biographien (Folio 1)
    - Wiener, Richard an Brümmer, Franz Wien, Nachl. Franz Brümmer, Biogr. Suppl. I: Wiener, Richard; 1 Bl. Briefe; Kurzbiographie mit bibliographischen Angaben (Folio 1)
    - Wilk, Leopold an Brümmer, Franz Wien, Nachl. Franz Brümmer, Biogr. Suppl. I: Wilk, Leopold; 2 Bl. Briefe Biographisches; Kurzbiographie mit bibliographischen Angaben (Folio 1-2)
    - Winder, Ludwig an Brümmer, Franz Prag, Nachl. Franz Brümmer, Biogr. Suppl. I: Winder, Ludwig; 2 Bl., teilweise masch. Briefe Biographisches; Anschreiben nebst Kurzbiographie mit bibliographischen Angaben (Folio 1-2)
    - Winds, Adolf an Brümmer, Franz Leipzig, Nachl. Franz Brümmer, Biogr. Suppl. I: Winds, Adolf; 2 Bl. Briefe Biographisches; Brief mit Kurzbiographie und bibliographischen Angaben (Folio 1-2)
    - Winicky, Ottokar an Brümmer, Franz Prag, Nachl. Franz Brümmer, Biogr. Suppl. I: Winicky, Ottokar; 2 Briefe, 2 Bl. Briefe (Folio 1-2)
    - Biographische Notizen ohne Datumsangabe, Nachl. Franz Brümmer, Biogr. Suppl. I: Zach, Franz; 1 Bl. Artikel Biographisches; Biographische und bibliographische Angaben auf Zirkulare (Folio 1)
    - Zettl, Zephyrin an Brümmer, Franz Wien, Nachl. Franz Brümmer, Biogr. Suppl. I: Zettl, Zephyrin; Brief nebst Beilage, 3 Bl., masch. mit Unterschrift Briefe Biographisches; Brief nebst Kurzbiographie und bibliographischen Angaben (Folio 1-3)
    - Zoff, Otto an Brümmer, Franz Berlin, Nachl. Franz Brümmer, Biogr. Suppl. I: Zoff, Otto; Brief nebst Beilage, 2 Bl. Briefe Biographisches; Brief nebst Kurzbiographie und bibliographischen Angaben (Folio 1-2)
    - Dr. Hugo Zuckermann. Ein Gedenkblatt Wien, Nachl. Franz Brümmer, Biogr. Suppl. I: Zuckermann, Hugo; Druck, 5 Bl. Werke Biographisches; Biographie, Zitate aus Hugo Zuckermanns Werk (Folder 7, Folio 1-5)
    - Wentscher, Erich an Brümmer, Franz Berlin, Nachl. Franz Brümmer, Biogr. Suppl. I: Wentscher, Erich; 2 Blatt Briefe Biographisches; Brief mit biographischen und bibliographischen Angaben (Folio 1-2)
    - Wentzell, Gustav an Brümmer, Franz Kassel, Nachl. Franz Brümmer, Biogr. Suppl. I: Wentzell, Gustav; 1 Blatt, masch. mit Unterschrift Briefe; Brief mit biographischen und bibliographischen Angaben (Folio 1)
    - Wergin, Paul an Brümmer, Franz Alt Glienicke b. Berlin, Nachl. Franz Brümmer, Biogr. Suppl. I: Wergin, Paul; Brief nebst Beilage, 3 Bl. Briefe Biographisches; Brief mit Umschlag nebst biographischer Notiz (Folio 1-3)
    - Werneck-Brüggemann, Fritz an Brümmer, Franz Kassel, Nachl. Franz Brümmer, Biogr. Suppl. I: Werneck-Brüggemann, Fritz; 2 Bl., masch. mit Unterschrift Briefe Biographisches; Anschreiben nebst biographichen und bibliographischen Angeben auf Zirkulare (Folio 1-3)
    - Biographische Notizen ohne Datumsangabe, Nachl. Franz Brümmer, Biogr. Suppl. I: Werner, Bernhard Joseph; 1 Bl. Artikel Biographisches (Folio 1)
    - Westerich, Thomas an Brümmer, Franz Stubben, Kreis Lauenburg, Nachl. Franz Brümmer, Biogr. Suppl. I: Westerich, Thomas; 1 Bl. Briefe Biographisches; Brief mit biographischen und bibliographischen Angaben. (Folio 1)
    - Lehrerseminar Köpenick an Brümmer, Franz im Juni 1883Berlin, Nachl. Franz Brümmer, Biogr. Suppl. I: Wetzel; Drucksache, 2 Bl. Briefe; Gedruckte Mitteilung über den Tod des Provinzial-Schulrates Wetzel kurz nach seinem Eintritt in den Ruhestand nebst Abschiedsgruß des Kollegiums anlässlich des Ruhestands. (Folio 1-2)